# 求助陈版：关于委托代理出口的相关问题

提问人：wx_5e57528c5554 时间：2022-08-05 11:31:56
A公司目前为国内的制造商，其与关联贸易公司B签订委托代理出口的协议，协议约定由B公司以B的名义负责其产品的合同签订，报关、收汇等事宜，产品质量问题由A公司承担，并约定固定比例的代理费。B与海外客户C直接签订一般出口销售合同（合同卖方为B，买方为C），货物由A发至港口后，由B代理报关出口（报关单上出口单位为B，生产销售单位为A），并收款，款项未打给A，形成B对A的资金占用。
B每月底向A开具代理费发票，并由A向B转款支付代理费。
最终A直接开具海外客户的抬头的增值税普通发票，并由B在税局开立代理出口证明后，由A申请出口退税。
请问在该模式下除了资金占用外，是否有其他问题？合同签订主体、开票主体是否合规？A的收入、应收账款是在什么时候确认呢？？应收账款的主体是B还是C呢？

回答人：chenyiwei
1 、除了资金占用以外，这种情况可能涉及对B属于“假自营真代理”的问题，是税务、外汇等主管机关重点关注的对象，可能存在合规性问题。
2 、从会计角度，A为主要责任人，B为代理人，A的收入确认时点应为A通过B向买方C交付商品时（具体根据出口贸易条件确定）。但A应确认对B的其他应收款，而不是对C的应收账款。